【裁判字號】    96,訴,807
【裁判日期】    970131
【裁判案由】    違反毒品危害防制條例等
【裁判全文】
臺灣嘉義地方法院刑事判決        九十六年度訴字第八○七號
公  訴  人  臺灣嘉義地方法院檢察署檢察官
被      告  甲○○
                    ）
                    號
                    七
                    （另案
上列被告因違反毒品危害防制條例等案件，經檢察官提起公訴（
九十六年度偵字第五九九八號、九十六年度毒偵字第一○九六號
），因被告於本院準備程序中就被訴事實為有罪之陳述，經本院
合議庭裁定由受命法官獨任以簡式審判程序審理判決如下：
    主  文
甲○○共同犯攜帶兇器竊盜罪，累犯，處有期徒刑柒月，扣案油
壓剪貳支、摺疊式尖嘴鉗壹支、園藝剪刀壹支、手電筒壹支、滾
輪壹個、纜線壹條、固定器壹個、滾輪式吊環壹個、壓力剪壹支
均沒收；又施用第一級毒品，累犯，處有期徒刑柒月，扣案第一
級毒品海洛因壹包、殘渣袋貳個，均沒收銷燬之，注射針筒柒支
、藥鏟伍支，均沒收；又施用第二級毒品，累犯，處有期徒刑參
月，扣案第二級毒品甲基安非他命殘渣袋壹個，沒收銷燬之，吸
食器壹個、藥鏟伍支，均沒收。應執行有期徒刑壹年貳月，扣案
油壓剪貳支、摺疊式尖嘴鉗壹支、園藝剪刀壹支、手電筒壹支、
滾輪壹個、纜線壹條、固定器壹個、滾輪式吊環壹個、壓力剪壹
支、注射針筒柒支、藥鏟伍支、吸食器壹個，均沒收，第一級毒
品海洛因壹包、殘渣袋貳個、第二級毒品甲基安非他命殘渣袋壹
個，均沒收銷燬之。
    事實及理由
壹、程序事項：
    本件係經被告甲○○於本院準備程序中就被訴事實為有罪之
    陳述，經本院合議庭裁定由受命法官獨任以簡式審判程序加
    以審理，則依據刑事訴訟法第二百七十三條之二、同法第一
    百五十九條第二項之規定，不適用傳聞法則有關限制證據能
    力之相關規定，合先敘明。
貳、實體事項：
一、本件犯罪事實及證據均引用起訴書之記載（如附件）。惟犯
    罪事實欄所記載之「乙○○」後補充「（另行審結）」、扣
    案物品補充「海洛因殘渣袋二個」，施用毒品之時間補充「
    （不含為警查獲後之時間）」，證據補充「被告甲○○於審
    判中之自白」。
二、本件被告曾因施用毒品案件經觀察、勒戒，於民國九十一年
    十二月十二日執行完畢釋放，有臺灣高等法院被告前案紀錄
    表一份在卷可稽，又於五年內再犯本件施用毒品犯行，依毒
    品危害防制條例第二十三條第二項規定，應依法逕行追訴處
    罰。又按刑法第三百二十一條第一項第三款之攜帶兇器竊盜
    罪，係以行為人攜帶兇器竊盜為其加重條件，此所謂兇器，
    其種類並無限制，凡客觀上足以對人之生命、身體、安全構
    成威脅，具有危險性之兇器均屬之，且只須行竊時攜帶此種
    具有危險性之兇器為已足，並不以攜帶之初有行兇之意圖為
    必要（最高法院七十九年臺上字第五二五三號判例參照）。
    被告持上開客觀上顯足以危害他人生命、身體安全，屬具有
    危險性之兇器行竊，核其所為，分別係犯刑法第三百二十一
    條第一項第三款之攜帶兇器竊盜罪、毒品危害防制條例第十
    條第一項之施用第一級毒品罪及同條第二項之施用第二級毒
    品罪。被告持有海洛因、安非他命以施用，其持有之低度行
    為，應為各該施用之高度行為所吸收，均不另論罪。其與共
    同被告乙○○就上開竊盜犯行，有犯意聯絡及行為分擔，為
    共同正犯。其所犯上開數罪，犯意各別，觸犯構成要件不同
    之罪名，應予分別論處，併合處罰。又其曾因施用毒品等案
    件，分別經本院判處有期徒刑九月、一年、六月確定，並裁
    定應執行有期徒刑二年二月確定，經送監執行後，於九十五
    年三月十日縮短刑期假釋出監，並於九十五年八月二十四日
    假釋期滿執行完畢，有上開被告前案紀錄表一份在卷可稽，
    其於受徒刑之執行完畢後，五年以內故意再犯本件有期徒刑
    以上之各罪，均為累犯，應依法各加重其刑。爰審酌被告曾
    因施用毒品經裁定觀察、勒戒及判處徒刑執行完畢，猶未知
    警惕而再犯本案，足見其未徹底戒除施用毒品之惡習，惟念
    及施用毒品本質上係戕害自身健康之行為，尚未嚴重破壞社
    會秩序或侵害他人權益，且被告業於本院審理中坦承上開竊
    盜及施用毒品犯行、犯後態度尚可暨其犯罪之動機、目的、
    手段、智識程度等一切情狀，分別量處如主文所示之刑，並
    定其應執行之刑。
三、按查獲之第一、二級毒品，不問屬於犯人與否，均沒收銷燬
    之，毒品危害防制條例第十八條第一項定有明文。又毒品危
    害防制條例第十八條第一項規定，得諭知沒收並銷燬之者，
    以查獲之毒品及專供製造或施用毒品之器具為限，固不及於
    毒品之外包裝；惟若外包裝與沾附之毒品無法析離，自應將
    外包裝併該毒品諭知沒收並銷燬之。再按鑑定毒品時，一般
    係以傾倒之方式，將包裝袋內之毒品倒出與包裝袋分離而稱
    重，必要時亦會輔以刮杓取出袋內粉末，然無論依何種方式
    分離，包裝袋內均會有極微量毒品殘留，應整體視為毒品，
    依毒品危害防制條例第十八條第一項，連同袋內毒品併沒收
    銷燬（最高法院九十四年度臺上字第六二一三號、九十五年
    度臺上字第三七三九、七三五四號判決參照及臺灣高等法院
    暨所屬法院九十六年法律座談會刑事類提案第十八號研討結
    果）。是本件扣案之海洛因一包、殘渣袋二個及安非他命殘
    渣袋一個，不問屬於犯人與否，均應依毒品危害防制條例第
    十八條第一項前段規定宣告沒收銷燬之。另注射針筒七支、
    藥鏟五支、吸食器一個、油壓剪二支、摺疊式尖嘴鉗一支、
    園藝剪刀一支、手電筒一支、滾輪一個、纜線一條、固定器
    一個、滾輪式吊環一個、壓力剪一支等物，分別係被告預備
    與供施用海洛因或安非他命或竊盜使用之物，且均係被告或
    共犯乙○○所有，均應依刑法第三十八條第一項第二款規定
    宣告沒收。
四、據上論斷，應依刑事訴訟法第二百七十三條之一第一項、第
    二百九十九條第一項前段、第三百十條之二、第四百五十四
    條第二項，毒品危害防制條例第十條第一項、第二項、第十
    八條第一項前段，刑法第十一條、第二十八條、第三百二十
    一條第一項第三款、第四十七條第一項、第三十八條第一項
    第二款、第五十一條第五款，判決如主文。
本案經檢察官徐鈺婷到庭執行職務。
中    華    民    國  九十七  年    一    月  三十一  日
                  刑事第四庭    法  官  吳育霖
上列正本證明與原本無異。
如不服本判決，應於判決送達後十日內向本院提出上訴狀，上訴
書狀依法應敘述具體理由，如未敘述具體理由者，應於上訴期間
屆滿後二十日內補提理由書於本院（均應附繕本）。告訴人或被
害人如對於本判決不服者，應具備理由請求檢察官上訴，其上訴
期間之計算係以檢察官收受判決正本之日期為準。
中    華    民    國  九十七  年    一    月  三十一  日
                                書記官  林美芳
附錄本案論罪科刑法條：
刑法第三百二十一條（加重竊盜罪）
犯竊盜罪而有左列情形之一者，處六月以上、五年以下有期徒刑
：
一  於夜間侵入住宅或有人居住之建築物、船艦或隱匿其內而犯
    之者。
二  毀越門扇、牆垣或其他安全設備而犯之者。
三  攜帶兇器而犯之者。
四  結夥三人以上而犯之者。
五  乘火災、水災或其他災害之際而犯之者。
六  在車站或埠頭而犯之者。
前項之未遂犯罰之。
毒品危害防制條例第十條
施用第一級毒品者，處六月以上五年以下有期徒刑。
施用第二級毒品者，處三年以下有期徒刑。


司法院資訊處製作；財團法人民間司法改革基金會備份。
